【裁判字號】    95,上易,414
【裁判日期】    950824
【裁判案由】    違反毒品危害防制條例
【裁判全文】
臺灣高等法院臺南分院刑事判決         95年度上易字第414號
上  訴  人  臺灣臺南地方法院檢察署檢察官
上  訴  人
即  被  告  甲○○
上列上訴人因被告違反毒品危害防制條例案件，不服臺灣臺南地
方法院94年度易字第1181號中華民國95年6月30日第一審判決（
起訴案號：臺灣臺南地方法院檢察署94年度毒偵字第2634號、移
送併辦案號：臺灣臺南地方法院檢察署95年度毒偵字第1610號）
，提起上訴，本院判決如下：
    主  文
原判決撤銷。
甲○○連續施用第二級毒品，累犯，處有期徒刑拾月，扣案之安
非他命貳包（0．8公克、0．9公克)均沒收銷燬之、吸食器肆支
均沒收。
    事  實
一、甲○○曾於民國（下同）89年間因違反毒品危害防制條例之
    施用毒品案件，經臺灣臺南地方法院以89年度毒聲字第85
    號裁定送觀察、勒戒後，因認有繼續施用毒品傾向，再89年
    2月15日，以89年度毒聲字第464號裁定令入戒治處所施以強
    制戒治一年，期間因遭撤銷停止戒治，再度入戒治處所施以
    強制戒治，而於91年4月2日經強制戒治執行完畢期滿出監，
    並經臺灣臺南地方法院檢察署檢察官於91年4月29日，以91
    年度戒毒偵字第179號為不起訴處分確定。復於92年間再犯
    違反毒品危害防制條例案件，經本院判處有期徒刑八月確定
    ，甫於94年1月31日縮刑期滿執行完畢。猶不知悔改，復於
    執行完畢五年內，基於施用第二級毒品安非他命之概括犯意
    ，自94年8月初某日起，至同年10月3日止，在臺南市○○路
    ○段307巷22號4樓之1租住處內，及至95年6月21日晚上10時
    許，在臺南市○○路某遊藝場內，以吸食器承接燒烤方式，
    連續施用第二級毒品安非他命多次。經警分別於94年10月4
    日22時許，在臺南市○○路○段307巷22號4樓之1租住處及95
    年6月22日晚上23時許在臺南市○○○路與西門路口，經警
    逮捕，並扣得其所有供施用毒品安非他命所用之吸食器4支
    、安非他命貳包（0．8公克、0．9公克)，經警採集其尿液
    送驗後，均呈安非他命陽性反應，而查知上情。
二、案經臺南市警察局第二分局報請臺灣臺南地方法院檢察署檢
    察官偵查起訴。
    理  由
一、訊據上訴人即被告甲○○對上開事實，業據其在警訊、偵查
    、原審及本院審理時坦白承認，而其經警採集之尿液檢體送
    驗結果，亦均呈安非他命陽性反應，此有長榮大學毒物研究
    中心於94年10月21日及95年7月5日出具之確認報告2紙及臺
    南市警察局第二分局偵辦毒品危害防制條例案送驗尿液年籍
    對照表1紙在卷可稽（附於原審卷第16頁、偵字第1610號卷
    第12頁、警二分局卷第22頁），並有扣案之安非他命吸食器
    4支、安非他命貳包（0．8公克、0．9公克)附卷可按，其自
    白核與事實相符，犯行應可認定。
二、被告前因違反毒品危害防制條例之施用毒品案件，經原審以
    89年度毒聲字第85號裁定送觀察、勒戒後，因認有繼續施用
    毒品傾向，經原審裁定令入戒治處所施以強制戒治一年，期
    間因遭撤銷停止戒治，再度入戒治處所施以強制戒治，而於
    91年4月2日經強制戒治執行完畢期滿出監，並經臺灣臺南地
    方法院檢察署檢察官於91年4月29日，以91年度戒毒偵字第
    179號為不起訴處分確定乙情，亦有臺灣高等法院被告前案
    紀錄表及前揭不起訴處分書在卷可考，本件事證明確，被告
    施用第二級毒品安非他命之犯行，堪以認定，應依法論科。
三、被告行為後，刑法第56條連續犯之規定，業於94年1月7日修
    正公布刪除，並於95年7月1日施行，則被告之犯行，因行為
    後新法業已刪除連續犯之規定，此刪除雖非犯罪構成要件之
    變更，但顯已影響行為人刑罰之法律效果，自屬法律有變更
    ，依新法第2條第1項規定，比較新、舊法結果，仍應適用較
    有利於被告之行為時法律即舊法論以連續犯（最高法院95年
    第8次刑事庭會議決議參照）。
四、按甲基安非他命分別係毒品危害防制條例第2條第2項第2款
    所列之第二級毒品。被告非法施用上開毒品，核其所為，係
    犯毒品危害防制條例第10條第2項之施用第二級毒品罪；其
    因施用而持有二級毒品之低度行為，均為其施用之高度行為
    所吸收，不另論罪。被告先後多次施用二級毒品之犯行，時
    間緊接，方法相同，各觸犯構成要件相同之罪名，顯係基於
    概括犯意反覆為之，為連續犯，應分別依刑法第56條之規定
    論以一罪，並俱依法加重其刑。檢察官雖僅就被告自94年8
    月初某日起，至同年10月3日止連續施用安非他命之犯行提
    起公訴，餘未起訴，然檢察官就犯罪事實一部起訴者，其效
    力及於全部，故本件被告自94年10月3日以後至95年6月21日
    晚上10時許，分別連續多次施用第二級毒品之犯罪事實，與
    檢察官前揭起訴論罪科刑之部分，均具有連續犯之關係，已
    如前述，本院自得就檢察官移請併案審理部分，一併加以審
    判。扣案之注射針筒4支，既經被告於原審審理時供承係其
    所有並供作施用海洛因所用之物，自應另依刑法第38條第1
    項第2款規定，諭知沒收，另安非他命貳包（0．8公克、0．
    9公克)則依毒品危害防制條例第18條第1項均沒收銷燬之。
五、原審認被告施用二級毒品之罪證明確，予以論罪科刑，固非
    無見，惟查：(一)被告於94年8月至10月3日施用第二級毒品
     與以後至95年6月21日晚上10時許施用第二級毒品部分，屬
    連續犯為裁判上一罪，原審對至95年6月21日晚上10時許施
    用第二級毒品部分未併予審理。(二)被告行為後，刑法第56
    條連續犯之規定，業於94年1月7日修正公布刪除，並於95年
    7 月1日施行，則被告之犯行，因行為後新法業已刪除連續
    犯之規定，依新法第2條第1項規定，比較新、舊法結果，仍
    應適用較有利於被告之行為時法律即舊法論以連續犯，原審
    不及比較新舊法而適用有利於被告之舊法，均有未合，被告
    及檢察官上訴意旨，均以被告於94年8月至10月3日施用第二
    級毒品與以後至95年6月21日晚上10時許施用第二級毒品部
    分，屬連續犯為裁判上一罪，原審對被告於95年6月21日晚
    上10時許施用第二級毒品部分，未併予審理，而指摘原審不
    當，為有理由，應由本院撤銷改判，爰審酌被告犯罪之動機
    、目的、手段及曾因施用毒品案件，經觀察、勒戒及戒治執
    行程序後，仍再犯本件之罪，顯見其毫無悔意，戒癮之意志
    力甚為薄弱，惟念及其施用毒品之犯行，在本質上乃屬戕害
    身心健康之行為，其尚未有嚴重破壞社會秩序或侵害他人權
    益之情形，且能坦承犯行，犯罪後之態度良好等一切情狀，
    量處有期徒刑十月，扣案之注射針筒4支依法宣告沒收，安
    非他命貳包（0．8公克、0．9公克)則依毒品危害防制條例
    予以沒收銷燬之。
六、據上論結，應依刑事訴訟法第369條第一項前段、第364條、
    第299條第一項前段、毒品危害防制條例第10條第2項、第18
    條第1項，刑法第11條前段、第2條第1項、第47條、修正前
    刑法第56條，刑法第38條第1項第2款，判決如主文。
本案經檢察官林炎昇到庭執行職務。
中    華    民    國    95    年    8     月    24    日
                  刑事第五庭    審判長法  官  楊明章
                                      法  官  顏基典
                                      法  官  戴勝利
以上正本證明與原本無異。
不得上訴。
                                      書記官  陳淑貞
中    華    民    國    95    年    8     月    28    日
附錄：本判決論罪科刑法條：
毒品危害防制條例第10條：施用第一級毒品者，處六月以上五年
                        以下有期徒刑。
                        施用第二級毒品者，處三年以下有期
                        徒刑。


司法院資訊處製作；財團法人民間司法改革基金會備份。
